臺灣新竹地方法院交通事件裁定　　　　　94年度交聲字第84號
　　原處分機關　交通部公路總局新竹區監理所
　　異　議　人
　　即受處分人　甲○○
上列異議人對於交通部公路總局新竹區監理所94年2月2日竹監自
字第裁50-ZEA006140號裁決處分，聲明異議，本院裁定如下：
    主    文
異議駁回。
    理    由
一、按汽車行駛高速公路，不得有在路肩上行駛之行為，高速公
    路交通管制規則第9條第1項第2款定有明文；又按汽車行駛
    於高速公路或設站管制之道路，而不遵管制之規定者，處汽
    車駕駛人新臺幣3,000元以上6,000元以下罰鍰；而汽車駕駛
    人駕駛汽車違反道路交通管理處罰條例第33條規定者，除應
    依該條所規定之罰鍰處罰外，並予記違規點數1點，道路交
    通管理處罰條例第33條第1項、第63條第1項第1款亦分別定
    有明文。
二、原處分意旨略以：聲明異議人即受處分人甲○○於民國93年
    10月9日上午10時18分許，駕駛車號ZC-3566號自小客貨車在
    國道一號高速公路北上車道366.8公里處，因行駛右側路肩
    之交通違規行為，為國道公路警察局第5警察隊填製公警局
    交字第ZEA006140號舉發通知單舉發。異議人於94年2月17日
    向原處分機關提出申訴，經原處分機關調查結果，仍認異議
    人確有上開違規行為，乃依上揭條文之規定，於94年2月2日
    以竹監自字第裁50-Z EA006140號裁決書裁處異議人罰鍰新
    臺幣（下同）6,000元，並記違規點數1點。
三、聲明異議意旨略以：異議人駕駛上開車輛行經上開路段時，
    本已預打方向燈準備進入主線道，惟該路段平日交通壅塞，
    舉發當日異議人預打方向燈多時，卻不見一輛車願意禮讓異
    議人，因交通壅塞一時進不了主線道導致受罰，此與路肩進
    行右側超車情形截然不同，爰依法聲明異議云云。
四、經查：
（一）異議人於上揭時地駕駛上開自用小客貨車，在高速公路行
      駛路肩等事實，有內政部警政署國道公路警察局公警局交
      字第ZEA006140號舉發違反道路交通管理事件通知單1紙、
      違規照片1幀、高雄市政府交通局於93年12月8日所出具之
      高市交裁駕字第93000 06672號書函1紙在卷可稽，是被告
      在高速公路違規行駛路肩之事實，堪予認定。
（二）至異議人辯稱：因車輛過多、不願禮讓，與路肩進行右側
      超車情形截然不同，且舉發地點正是匯入車道之虛線末端
      云云。惟查：
    １、異議人於上揭時地駕車自國道一號高速公路366.7公里
        處之高雄中正交流道北上前駛，認縱該時、該路段車流
        量大，異議人仍應依標線之指示，等待伺機匯入車道，
        尚不能以他車不願禮讓為行駛路肩之正當理由。
    ２、觀諸卷附之舉發照片，可知異議人之駕車明顯行駛在白
        實線外之路肩位置，顯非異議人所指之匯入車道之虛線
        末端，益徵異議人未依據虛線之指示匯入車道，反而駕
        車行駛路肩甚明。
    ３、從而，異議人上開所辯，均無足採信。
（三）異議人所駕駛之車輛僅為一般自用小客貨車，非執行任務
      之救護車、消防車、警備車、工程車、救濟車及吊車，自
      不能任意行駛路肩，否則任一非上述車輛駕駛人均得以道
      路壅塞之理由主張行駛路肩，高速公路之行車安全與秩序
      豈非虛設，異議人所辯要屬無理。本件違規事實明確，異
      議人之違規事實，堪予認定。
五、綜上所述，異議人確有駕車行駛高速公路路肩之違規行為，
    從而，原處分機關道路交通管理處罰條例第33條第1項、第
    63條第1項第1款規定，裁處受處分人罰鍰6,000元，並記違
    規點數1點，於法相合，亦屬允當。本件異議為無理由，自
    應將其異議駁回。
六、據上論斷，應依道路交通案件處理辦法第19條，裁定如主文
    。
中　　華　　民　　國　　94　　年　　6 　　月　　8 　　日
                  交通法庭    法  　官  黃  美  文
以上正本證明與原本無異。
如不服本裁定，應於裁定送達後5日內向本院提出抗告狀。
中　　華　　民　　國　　94　　年　　6 　　月　　8 　　日
                              書 記 官  陳  秀  子
